臺灣高雄地方法院民事判決
111年度雄小字第1569號
原      告  仲信資融股份有限公司

法定代理人  陳鳳龍  


訴訟代理人  高振洋  
            林筠容  
被      告  許庭嘉  
上列當事人間請求清償分期款事件，本院於民國111年8月10日言
詞辯論終結，判決如下：
    主       文
原告之訴駁回。
訴訟費用新臺幣壹仟元由原告負擔。
    理 由 要 領
一、本件除下列理由要領外，依民事訴訟法第436條之18第1項規
    定，僅記載主文，其餘省略。
二、按當事人主張有利於己之事實者，就其事實有舉證之責任，
    民事訴訟法第277條前段亦有明文。原告對於自己主張之事
    實已盡證明之責後，被告對其主張，如抗辯其不實並提出反
    對之主張者，則被告對其反對之主張，亦應負證明之責，此
    為舉證責任分擔之原則。又各當事人就其所主張有利於己之
    事實，均應負舉證之責，故一方已有適當之證明者，相對人
    欲否認其主張，即不得不更舉反證（最高法院99年度台上字
    第483號、98年度台上字第372號民事判決意旨參照）。法院
    認定當事人爭執之事實，應依證據，此證據不以直接證據為
    限，如能以間接證據證明間接事實，且綜合諸間接事實，得
    以在符合論理及經驗法則下，推認待證事實為真實者，亦無
    不可（最高法院108年度台上字第2467號、第1231號、第103
    3號判決意旨參照）。
三、經查：
　㈠原告主張被告於民國110年間向訴外人香港商雅虎資訊股份有
    限公司台灣分公司（下稱雅虎公司）訂購商品並辦理分期付
    款，總計金額為新臺幣（下同）86,343元（下稱系爭貨款）
    ，雅虎公司旋將系爭貨款債權讓與原告。詎被告未依約繳納
    系爭貨款，迭經原告催討仍置之不理，爰請求被告給付系爭
    貨款、遲延利息及違約金等語，並據提出分期付款申請表、
    系爭貨款繳款明細、被告身分證、無卡分期購物流程、雅虎
    公司商品寄送資訊等件為證（本院卷第11至17頁、第73至85
    頁、第99頁）。經本院函詢雅虎公司以111年7月25日雅虎資
    訊一一一字第00318號函提供系爭貨款訂單明細資料（本院
    卷第111頁），其上記載訂購人為被告，收件人為廖延譯，
    行動電話為0000-000000號，送貨地址為桃園市平鎮區等語
    ，被告否認有訂購上開商品，並辯稱：伊未在網站上購買系
    爭貨款之商品，亦未收到簡訊及商品等語。
  ㈡觀之原告提出之分期付款申請表、商品寄送資訊等文書均原
    告自行製作，性質上等同其陳述，其上雖記載申請人為被告
    ，然為被告否認，該商品是否確為被告所訂購，尚屬有可疑
    。互核上開雅虎公司提供之訂單名細資料，其上記載之件人
    為廖延譯，行動電話為0000-000000號，送貨地址為桃園市
    平鎮區，而被告之戶籍地址則為高雄市苓雅區等節，衡情被
    告如為前開商品訂購人，其訂購之名義及聯絡資料應可填載
    自身名義，及其使用之行動電話、居住地址，無須由他人代
    為聯絡收受，堪認被告上揭所辯非虛，應可採信。
  ㈢再者，本件分期購買系爭商品之方式，並非輸入實體信用卡
    之卡號，而係使用無卡分期付款。亦即系爭款項屬「EMV 3D
    S ACS (Access Control Server）網路交易安全認證服務」
    之網路交易，交易步驟為持卡人先將卡號、效期、卡片背面
    末三碼輸入網站後，以其手機取得銀行發送之OTP驗證碼，
    持卡人再將該OTP驗證碼輸入消費網站，經驗證無誤後始能
    完成交易，依上述的一般信用卡交易情形，如未有發卡銀行
    傳送交易驗證碼至持卡人所使用的行動電話，並經輸入交易
    驗證碼時，網路交易即因無法確認持卡人是否知悉並同意，
    而無法繼續進行扣款的交易行為。且因為該組交易驗證碼，
    發卡銀行只會依照與持卡人約定的行動電話發送，除持卡人
    得以經由行動電話知悉外，旁人無從得知，這也是為甚麼，
    國際信用卡組織明定，網路3DS安全認證交易對持卡人具有
    不可否認性，「OTP驗證碼」經發送到客戶手機後，即具唯
    一及代表性，為持卡人表彰消費之意思表示，經銀行驗證成
    功後，持卡人即不得再加爭執。是依上開說明，原告須舉證
    其有傳送交易驗證碼至被告所使用的行動電話，始能認定系
    爭款項係由被告消費。然原告並無法提出系爭款項所傳送交
    易認證碼之行動電話確為被告所持續使用之0972該支行動電
    話，自難認被告即應就系爭款項負責。故此，原告未能就前
    揭商品確為被告所消費購買乙節更為舉證，本院自難為有利
    原告之認定，原告之請求自屬無據，應予駁回。
中　　華　　民　　國　　111 　年　　8 　　月　　31　  日
                    高雄簡易庭  法　官  張茹棻
以上正本係照原本作成。
民事訴訟法第436條之24第2項：對於本判決之上訴，非以違背法
令為理由，不得為之。
如對本判決上訴，須於判決送達後20日內向本院提出上訴狀，並
須表明原判決所違背之法令及其具體內容與依訴訟資料可認為原
判決有違背法令之具體事實之上訴理由。（均須按他造當事人之
人數附繕本）。
中　　華　　民　　國　　111 　年　　8 　　月　　31　　日
                                書記官  黃振祐